【裁判字號】    99,再易,9
【裁判日期】    990630
【裁判案由】    再審之訴
【裁判全文】
臺灣高雄地方法院民事判決               99年度再易字第9號
再審原告    甲○○
再審被告    乙○○
上列當事人間請求損害賠償事件，再審原告對於民國96年3 月30
日本院95年度簡上字第294號第二審確定判決提起再審之訴，本
院判決如下：
    主  文
再審之訴駁回。
再審訴訟費用由再審原告負擔。
    理  由
一、再審意原告主張：兩造間損害賠償事件，前經本院95年度雄
    簡字第4337號判決駁回原告即再審原告之訴，經再審原告提
    起上訴後，本院95年度簡上字第294 號判決駁回上訴確定（
    下稱原確定判決）。惟再審被告確有以「像你這麼爛律師多
    的是」、「訟棍」等語公然辱罵再審原告，上開辱罵行為，
    並經台灣高等法院高雄分院調查屬實，而以98年度上訴字第
    1386號刑事判決撤銷本院98年度訴字第121 號所為再審被告
    無罪之刑事判決，並為再審被告有罪之判決。爰依民事訴訟
    法第496 條第1 項第11款、第498 條之規定，提起再審，求
    為判決：（一）原確定判決廢棄。（二）再審被告應給付再
    審原告新台幣12萬元及自本件95年6 月5 日起訴狀繕本送達
    翌日起至清償日止，按年息百分之5 計算之利息。（三）再
    審及前程序第一、二審之訴訟費用均由再審被告負擔。
二、按為判決基礎之民事或刑事判決及其他裁判或行政處分，如
    已因其後之確定裁判或行政處分有所變更，其結果使確定判
    決之基礎動搖，固得依民事訴訟法第496 條第1 項第11款之
    規定，據以提起再審之訴，以資救濟。惟該條款所謂「為判
    決基礎之民事、刑事、行政訴訟判決及其他裁判或行政處分
    ，依其後之確定裁判或行政處分已變更者。」，係指變更前
    之裁判或行政處分，經前訴訟援為判決基礎者，始有適用。
    反之，倘確定判決非以變更前之裁判或行政處分為其裁判基
    礎，而係依法院自行調查證據認定之事實，以為判斷，自不
    在該條款之適用範圍，最高法院63年台上字第2313號著有判
    例可循，合先敘明。
三、經查，原確定判決係認定再審被告未以「爛律師」、「訟棍
    」等語辱罵再審原告，而於96年6 月30日判決駁回再審原告
    之上訴，係確定判決自行調查證據認定事實之結果，並未引
    用台灣高雄地方法院98年度訴字第121 號刑事判決所認定之
    事證作為判決基礎，此觀諸原確定判決全文及該刑事判決係
    於98年9 月2 日始行判決之日期甚明，故依上開法條說明及
    參酌上開最高法院判例意旨，堪認本件並無再審原告所指稱
    民事訴訟法第496 條第1 項第11款之再審事由存在。又「再
    審之訴顯無再審理由者，得不經言詞辯論，以判決駁回之。
    」，民事訴訟法第502 條第2 項定有明文。從而再審原告提
    起本件再審之訴請求廢棄原確定判決云云，顯無理由，爰不
    經言詞辯論，逕以判決駁回。
四、據上論結，本件再審原告之訴為顯無理由，依民事訴訟法第
    50 條 第2 項、第78條，判決如主文。
中    華    民    國    99    年    6     月    30    日
                  民事鳳山分庭  審判長法  官  楊富強
                                      法  官  何悅芳
                                      法  官  吳文婷
以上正本證明與原本無異。
本判決不得上訴。
中    華    民    國    99    年    6     月    30    日
                                    書記官  林仕興

司法院資訊處製作；財團法人民間司法改革基金會備份。
